臺灣高等法院臺南分院刑事判決
　　　　　　　　　　　　　　　　 94年度上訴字第725號　Ａ
上　訴　人　臺灣雲林地方法院檢察署檢察官
被　　　告　甲○○
　　　　　　　　　　現於臺灣雲林二監執行
上列上訴人因被告違反毒品危害防制條例案件，不服臺灣雲林地
方法院94年度訴字第348號中華民國94年6月22日第一審判決（起
訴案號：臺灣雲林地方法院檢察署94年度毒偵字第50號、第511
號、94年度核退毒偵字第44號、第45號及該署移送併辦94年度毒
偵字第1227號），提起上訴，本院判決如下：
    主  文
原判決撤銷。
甲○○連續施用第壹級毒品，累犯，處有期徒刑壹年貳月，扣案
之海洛因壹包（淨重零點貳陸公克）沒收銷燬之，注射針筒貳支
、夾鍊袋壹個、空包裝袋壹個（重零點貳零公克）均沒收。又連
續施用第貳級毒品，累犯，處有期徒刑陸月，扣案之甲基安非他
命壹包（淨重零點壹玖伍零公克）沒收銷燬之，空包裝袋壹個、
玻璃球管壹支均沒收。應執行有期徒刑壹年肆月。扣案之海洛因
壹包（淨重零點貳陸公克）、甲基安非他命壹包（淨重零點壹玖
伍零公克）均沒收銷燬之，注射針筒貳支、夾鍊袋壹個、空包裝
袋壹個（重零點貳零公克）、玻璃球管壹支及空包裝袋壹個均沒
收。
    事  實
一、甲○○前於民國（下同）93年間，因犯竊盜案件經原審法院
    判處有期徒刑5月確定，於93年10月6日易科罰金執行完畢。
    又曾於90年間因施用第一級毒品案件，經觀察、勒戒後，認
    無繼續施用毒品之傾向，由台灣雲林地方法院檢察署檢察官
    於90年7月6日以90年度毒偵字第24號為不起訴處分。詎其仍
    不知悔悟，(1)：於5年內復基於施用第一級毒品海洛因之概
    括犯意，於93年12月初某日起至94年1月11日止，先後在雲
    林縣麥寮鄉雷厝村雷厝142之11號等處，以注射方式，約一
    、二日至一星期一次之頻率，連續施用第一級毒品海洛因多
    次。另基於施用第二級毒品安非他命之概括犯意，自93年12
    月初某日起至94年1月14日止，亦在上開處所，以將安非他
    命置於玻璃球管內，燒烤產生煙霧之方式，約二星期施用一
    次之頻率，連續施用第二級毒品安非他命多次。嗣分別為警
    於93年12月8日下午6時50分許，在雲林縣麥寮鄉三盛村三盛
    85 之11號處查獲，並扣得第一級毒品海洛因1包（淨重0.26
    公克）、第二級毒品安非他命1包（淨重0.2196公克、取樣
    0.0 246公克鑑析用罄，餘0.1950公克）及其所有供施用第
    一級毒品用之空包裝袋一個（重0.20公克）與其所有供施用
    第二級毒品用之空包裝袋一個。又於94年1月2日下午4時30
    分許，在雲林縣崙背鄉南陽村民主郵局前查獲，並扣得其所
    有供施用第二級毒品之器具玻璃球管1支。又於94年1月10日
    16時許，員警在雲林縣崙背鄉阿勸村鹽園12之7號處執行搜
    索時在場，經員警帶回採尿檢驗，檢出毒品嗎啡及甲基安非
    他命陽性反應。94年1月14日下午3時許，在雲林縣麥寮鄉後
    安村來來釣蝦場前為警查獲，並扣得其所有供施用第一級毒
    品所用之注射針筒2支及夾鍊袋1個等物。(2)又承前基於施用
    第二級毒品安非他命之概括犯意，於94年1月15日上午10時
    ，在雲林縣崙背鄉之不詳地點，將安非他命置於玻璃球管內
    ，用火燒烤吸食其煙霧之方式，施用第二級毒品安非他命。
    另承前基於施用第一級毒品海洛因之概括犯意，於94年1月
    15日上午12時，在雲林縣崙背鄉之不詳地點，以將海洛因摻
    水於注射針筒內施打於手臂靜脈之方式，施用海洛因一次。
    嗣於94年1月18日下午4時50分許，因竊盜案件，經警在彰化
    縣大城鄉○○村○○路10號前查獲，於採取尿液送驗結果呈
    嗎啡陽性、甲基安非他命陽性反應，始悉上情。
二、案經雲林縣警察局台西分局、西螺分局報請台灣雲林地方法
    院檢察署檢察官偵查起訴及該署檢察官移送併案審理。
    理  由
一、前開犯罪事實，已據被告於原審及本院審理中自白不諱，並
    有雲林縣衛生局93年12月11日、94年1月17日、94年2月2日
    、94年2月3日煙毒尿液檢驗成績書4份、台灣科技股份有限
    公司94年3月9日、94年4月6日濫用藥物尿液檢驗報告2份、
    彰化縣衛生局94年2月5日煙毒尿液檢驗成績書1份、法務部
    調查局94年2月15日調科壹字000000000號鑑定通知書、憲兵
    司令部刑事鑑識中心94年3月8日第00505號鑑驗通知書各1份
    及台灣雲林地方法院檢察署90年度毒偵字第24號不起訴處分
    書等在卷可稽。復有扣案之第一級毒品海洛因1包（淨重0.2
    6公克，空包裝重0.20公克）、第二級毒品安非他命1包（淨
    重0.2196公克、取樣0.0246公克鑑析用罄，餘0.1950公克）
    、玻璃球管1支、注射針筒2支、夾鍊袋1個等可資佐證。被
    告自白核與事實相符，應堪採為證據。本件事證明確，被告
    犯行，堪予認定，自應依法論科。
二、查被告於九十年間曾因施用第一級毒品案件，經觀察、勒戒
    後，認無繼續施用毒品之傾向，由台灣雲林地方法院檢察署
    檢察官於九十年七月六日以九十年度毒偵字第二四號為不起
    訴處分乙節，有該不起訴處分書一紙在卷可稽，是其於五年
    內再犯毒品危害防制條例第十條之罪，自應依法追訴，核被
    告所為，係犯毒品危害防制條例第10條第1項之施用第一級
    毒品罪與同條第2項之施用第二級毒品罪。其因施用第一級
    毒品海洛因、第二級毒品安非他命而非法持有第一級、第二
    級毒品之低度行為，應為施用之高度行為所吸收，不另論罪
    。被告先後多次施用第一級、第二級毒品犯行，各時間緊接
    ，犯罪構成要件相同，顯係基於概括犯意而為，應依刑法第
    56 條規定各論以一罪，並均加重其刑。查公訴人雖僅就被
    告94 年1月14日以前之犯罪行為起訴，而其94年1月15日之
    犯行未於起訴書中及，但連續犯為裁判上一罪，檢察官就
    犯罪事實一部起訴，依刑事訴訟法第二百六十七條規定，其
    效力及於全部，法院自屬有權一併審理。被告所犯上開2罪
    ，罪名不同，犯意個別，應分論併罰。再被告前於93年間，
    因犯竊盜案件，經原審判處有期徒刑5月確定，於93年10月6
    日易科罰金執行完畢，有卷附台灣高等法院被告前案紀錄表
    1份可按，其於5年以內再犯本件有期徒刑以上之二罪，均為
    累犯，均應依刑法第47條規定遞加重其刑。
三、原審以被告罪證明確，因予論處罪刑，固非無見。但查，原
    判決對於未於起訴書中及而為起訴效力所及之94年1月15
    日犯行部分，未及審酌，自有未洽。檢察官上訴意旨，據此
    指摘原判決不當，非無理由，自應予撤銷改判，爰審酌被告
    前有竊盜等不良素行，且前經觀察、勒戒後，竟仍無法根絕
    毒品對自己的危害，以及本次施用毒品的種類、時間、頻率
    、方法，暨犯罪後於本院審理中終能坦白承認等一切情狀，
    分別量處如主文第二項所示之刑，並定其應執行刑。扣案之
    海洛因1包（淨重0.26公克及甲基安非他命1包（淨重0.2196
    公克、取樣0.0246公克鑑析用罄，餘0.1950公克）分屬第一
    、二級毒品，應依毒品危害防制條例第18條第1項前段宣告
    沒收銷燬之。而注射針筒2支、夾鍊袋1個與空包裝袋一個（
    重0.20公克），係被告所有供犯本件施用第一級毒品罪所用
    之物，另玻璃球管一支及空包裝袋一個係被告所有供犯本件
    施用第二級毒品罪所用之物，業據被告供明在卷，均應依刑
    法第38條第1項第2款規定宣告沒收之。
據上論結，應依刑事訴訟法第369條第1項前段、第364條、第299
條第1項前段、毒品危害防制條例第10條第1項、第2項、第18條
第1項前段，刑法第11條前段、第56條、第47條、第51條第5款、
第9款、第38條第1項第2款，判決如主文。
本案經檢察官王碧霞到庭執行職務。
中　　華　　民　　國　　94　　年　　11　　月　　3 　　日
                  刑事第四庭    審判長法　官　吳志誠
                                      法　官  陳珍如
                                      法　官　林勝木
以上正本證明與原本無異。
施用第一級毒品部分如不服本判決，應於收受本判決後十日內向
本院提出上訴書狀。其未敘述上訴理由者並得於提起上訴後十日
內向本院補提理由書狀（均須按他造當事人之人數附繕本）「切
勿逕送上級法院」。
施用第二級毒品部分不得上訴。
　　　　　　　　　　　　　　　　　　　書記官  吳秋賢
中　　華　　民　　國　　94　　年　　11　　月　　8 　　日
附錄：本判決論罪法條
毒品危害防制條例第10條
施用第一級毒品者，處 6 月以上 5 年以下有期徒刑。
施用第二級毒品者，處 3 年以下有期徒刑。
